臺灣基隆地方法院刑事判決　　　　　　　　　　　　　九十二年度交易字第六二號
　　公　訴　人　臺灣基隆地方法院檢察署檢察官
　　被　　　告　乙○○
右列被告因公共危險等案件，經檢察官聲請以簡易判決處刑（九十二年度調偵字第八
○號），本院認為不宜，改依通常程序審理，並經本院合議庭裁定由受命法官獨任進
行簡式審判程序，判決如左：
    主      文
乙○○服用酒類，不能安全駕駛動力交通工具而駕駛，處拘役伍拾日，如易科罰金，
以佰元折算壹日。
其餘被訴業務過失傷害部分公訴不受理。
    事      實
一、乙○○明知服用酒類過量會導致反應遲鈍，注意力減低，駕車發生車禍之危險性
    亦較常人為高，竟於民國九十二年四月十九日凌晨零時許，在基隆市仁愛區漁市
    場飲用酒類，並已達反應遲緩，注意能力減低，而不能安全駕駛動力交通工具之
    狀態，仍於同日凌晨三時三十分許，駕駛車牌號碼○五五─ＬＮ營業用自小客車
    ，自基隆市○○道中山高速公路欲南下至汐止。嗣於同日凌晨三時四十五分許，
    當其行駛於外側車道（非路肩）至國道一號高速公路南向四公里又二百公尺處時
    ，因酒後注意力反應遲頓，注意力難以集中，而與不詳姓名年籍之人所駕駛之汽
    車擦撞，致其所駕駛之前揭車輛失控向右側路肩偏去而撞到路緣護欄，復再失控
    迴轉呈逆向狀態行駛約二十公尺至內側車道方停止，乙○○見事故發生恐再遭撞
    擊即速下車求援，嗣有甲○○所駕駛之車牌號碼ＡＵ─七一二一號自用小客車（
    搭載其妻丙○○）亦自基隆市○○○○○路，行駛於內側車道因閃避不及而擦撞
    乙○○前揭車輛之車頭，復遭另一部不詳車號汽車擦撞甲○○前揭自用小客車之
    右側車身，致甲○○受有左足十公分撕裂傷、左肘五公分撕裂傷及左膝擦傷之傷
    害；而丙○○亦因而受有頭部外傷併左前額挫擦傷、左下肢多處擦傷及胸痛等傷
    害（傷害部分業據甲○○、顏志霞分別撤回告訴）。乙○○於肇事後，為警於九
    十二年四月十九日上午十時十七分許，測得其呼氣酒精濃度值為每公升○．四二
    毫克，經換算肇事時間之呼氣酒精濃度值為每公升○．九七毫克，已達酒後不能
    安全駕駛動力交通工具之程度。
二、案經被害人甲○○、丙○○訴由國道公路警察局第一警察隊報告臺灣基隆地方法
    院檢察署檢察官偵查後，聲請簡易判決處刑，本院認為不宜改依通常程序審理。
    理      由
壹、有罪部分：
一、右揭事實，業據被告乙○○於警訊、偵查及本院調查、審理時坦承不諱，核與告
    訴人甲○○、丙○○於警訊、偵查指訴之情節相符，並經證人林文生、楊崇彬於
    偵查中證述屬實，復有事故現場照片十一張、車輛毀損照片五張、警繪現場草圖
    、道路交通事故現場圖、酒精測定值、刑法第一百八十五條之三案件測試觀察紀
    錄表各一紙及道路交通事故調查報告表二紙在卷可稽，堪認被告飲用酒類後，確
    已處於不能安全駕駛之狀態無誤。事證明確，被告酒後不能安全駕駛而駕駛之犯
    行，洵堪認定。
二、核被告所為，係犯刑法第一百八十五條之三之服用酒類，不能安全駕駛動力交通
    工具而駕駛罪。爰審酌被告明知酒後駕車在道路上行駛，對一般往來之公眾及駕
    駛人自身具有高度危險性，仍執意酒後駕車，既漠視自身安危，更枉顧公眾安全
    ，並因而肇事致人受傷，情節非經，惟慮及其犯後坦承犯行、深表悔悟，且就傷
    害部分已與被害人達成和解等一切情狀，量處如主文所示之刑，並諭知易科罰金
    之折算標準，以示懲儆。
貳、不受理部分
一、公訴意旨略以：被告乙○○為營業用自小客車司機，為從事駕駛業務之人，駕駛
    上開車輛於前揭時、地，因酒後注意力反應遲頓，注意力難以集中，而與不詳姓
    名年籍之人所駕駛之汽車擦撞，致其所駕駛之前揭車輛失控向右側路肩偏去而撞
    到路緣護欄，復再失控迴轉呈逆向狀態行駛約二十公尺至內側車道方停止，被告
    乙○○見事故發生恐再遭撞擊即速下車求援，嗣有告訴人甲○○所駕駛之車牌號
    碼ＡＵ─七二一二號自用小客車（搭載其妻丙○○）亦自基隆市○○○○○路，
    行駛於內側車道因閃避不及而擦撞被告乙○○前揭車輛之車頭，致告訴人甲○○
    受有左足十公分撕裂傷、左肘五公分撕裂傷及左膝擦傷之傷害；而告訴人丙○○
    亦因而受有頭部外傷併左前額挫擦傷、左下肢多處擦傷及胸痛等傷害，因認被告
    涉犯刑法第二百八十四條第二項前段之業務過失傷害罪嫌。
二、按告訴乃論之罪，告訴人於第一審辯論終結前得撤回告訴；又告訴經撤回者，應
    諭知不受理之判決，刑事訴訟法第二百三十八條第一項、第三百零三條第三款分
    別定有明文。
三、查本件告訴人甲○○、丙○○告訴被告乙○○業務過失傷害案件，公訴人認係觸
    犯刑法第二百八十四條第二項前段之業務過失傷害罪嫌，依同法第二百八十七條
    前段規定，須告訴乃論。茲因雙方業已達成和解，告訴人並已具狀對被告撤回告
    訴，有卷附刑事撤回告訴狀及聲請撤回告訴狀各一紙可按，依前揭說明，被告被
    訴業務過失傷害部分之犯行，自應為不受理判決之諭知。
參、又檢察官聲請以簡易判決處刑之案件，經法院審理後，認應為不受理判決之諭知
    者，應適用通常程序審判之，刑事訴訟法第四百五十二條、第四百五十一條之一
    第四項但書定有明文，是以本院既認本案業務過失傷害部分犯行應為不受理判決
    之諭知，自應改依通常程序審理，併此敘明。
據上論斷，依刑事訴訟法第四百五十二條、第二百七十三條之一第一項、第二百八十
四條之一、第二百九十九條第一項前段、第三百零三條第三款，刑法第一百八十五條
之三、第四十一條第一項前段，罰金罰鍰提高標準條例第二條，判決如主文。
本案經檢察官林秋田到庭執行職務。
中      華      民      國      九十三      年      一    月   十九    日
                                臺灣基隆地方法院刑事第三庭
                                      法    官  王  美  婷
右正本證明與原本無異。
對於本件判決如有不服，應於收受送達後十日內，向本院提出上訴書狀，上訴於臺灣
高等法院，並按他造當事人之人數附具繕本。
                                      書 記 官  劉  珍  珍
中      華      民      國      九十三      年      一    月   十九    日
附錄論罪法條
刑法第一百八十五條之三：
服用毒品、麻醉藥品、酒類或其他相類之物，不能安全駕駛動力交通工具而駕駛者，
處一年以下有期徒刑、拘役或三萬元以下罰金。
